臺灣臺中地方法院刑事判決　
111年度訴字第1383號
111年度易字第1654號
公  訴  人  臺灣臺中地方檢察署檢察官
被      告  蘇詳頤





選任辯護人  黃昱銘律師
            王聖傑律師
上列被告因違反毒品危害防制條例案件，經檢察官提起公訴（11
1年度偵字第13386號、第20221號、第12761號），本院判決如下
：
    主    文
乙○○犯如附表一所示之罪，各處如附表一主文欄所示之刑及沒收
。
    犯罪事實
一、乙○○明知愷他命、4-甲基甲基卡西酮、甲基-N,N-二甲基卡
    西酮均係毒品危害防制條例第2條第2項第3款所稱之第三級
    毒品，不得販賣或非法持有第三級毒品純質淨重5公克以上
    ，竟分別為下列行為：
　㈠基於持有第三級毒品純質淨重5公克以上之犯意，於民國111
    年2月間某日，在臺中市○○區○○路0段0000號「Muse」夜店，
    向真實姓名及年籍不詳綽號「阿偉」之成年男子（下稱綽號
    「阿偉」），以新臺幣（下同）3萬元代價，購買含有第三
    級毒品4-甲基甲基卡西酮、甲基-N,N-二甲基卡西酮、第四
    級毒品硝西泮之毒品咖啡包50包（含如附表二編號1至5所示
    ）、第三級毒品愷他命4包（含如附表二編號6所示），為供
    己施用而持有第三級毒品純質淨重5公克以上。嗣111年3月1
    5日晚上10時55分許，乙○○駕駛車牌號碼000-0000號自用小
    客車，在臺中市○區○○路00號前，因形跡可疑為警盤查，經
    警徵得其同意搜索後，扣得如附表二編號1至8所示之物，因
    而查悉上情（與本案有關或無關之物，均詳如附表二編號1
    至8所示）。
　㈡與通訊軟體微信暱稱「日番谷冬獅郎 營」、通訊軟體Faceti
    me暱稱「修車大哥」、自稱「張家隆」之成年人（分別下稱
    暱稱「日番谷冬獅郎 營」、「修車大哥」、「張家隆」）
    共同同時基於販賣第三級毒品、販賣第三級毒品而混合同一
    級別毒品以營利之犯意聯絡，由暱稱「日番谷冬獅郎 營」
    負責以微信帳號向不特定人傳送「優質小姐1/2700、2/5000
    、活力飲1：600買五送一、益生菌、PP菲利浦、99%、卡地
    亞、迷彩發、愛馬仕」、「進口茶葉1：2800、2：5400、活
    力能量飲、卡地亞、猩猩PP」等暗示販賣第三級毒品愷他命
    或販賣混合同一級別第三級毒品成分毒品咖啡包（成分詳如
    附表二編號10至14所示）之廣告訊息，並與有意購買毒品之
    不特定購毒者接洽、約定交易細節；乙○○則負責利用如附表
    二編號9所示手機接收暱稱「修車大哥」指示，於向暱稱「
    張家隆」拿取第三級毒品後，駕車外送毒品予購毒者、收取
    販毒價金之工作（即俗稱「販毒小蜜蜂」），約定報酬為販
    賣第三級毒品愷他命1公克、前述毒品咖啡包1包可各獲得20
    0元、250元。⒈適警方於111年3月22日下午3時54分許，發現
    上開販賣毒品廣告訊息後，由無購毒真意之員警佯裝為購毒
    者，使用通訊軟體微信聯繫暱稱「日番谷冬獅郎 營」，表
    示欲購買如附表二編號10所示第三級毒品之毒咖啡包，並約
    定交易時間、地點，及以3,000元之代價交易毒品咖啡包6包
    。暱稱「修車大哥」隨即以通訊軟體Facetime指示乙○○前往
    臺中市○區○○街00巷0號與佯裝為購毒者之員警進行毒品交易
    。⒉嗣乙○○於同日下午5時40分許，攜帶如附表二編號9至16
    所示之物，駕駛車牌號碼000-0000號自用小客車抵達上開地
    點，將如附表二編號10所示毒品咖啡包交予無購毒真意之員
    警收受，並向員警收取價金3,000元後，旋即為警逮捕，乙○
    ○上開販賣第三級毒品、販賣第三級毒品而混合同一級別毒
    品之行為因而未遂，並扣得如附表二編號9至17所示之物（
    與本案有關或無關之物，均詳如附表二編號9至17所示）。
二、案經臺中市政府警察局刑事警察大隊、第二分局報告臺灣臺
    中地方檢察署檢察官偵查起訴。
    理    由
一、證據能力部分
  ㈠以下本案所引用被告以外之人於審判外之言詞或書面陳述，
    均經本院於審判時當庭直接提示而為合法調查，檢察官、被
    告乙○○及其選任辯護人均同意作為證據（見本院第1383號卷
    第151頁），本院審酌前開證據作成或取得狀況，均無非法
    或不當取證之情事，亦無顯不可信情況，故認為適當而均得
    作為證據。是前開證據，依刑事訴訟法第159條之5規定，均
    具有證據能力。
  ㈡除法律另有規定外，實施刑事訴訟程序之公務員因違背法定
    程序取得之證據，其有無證據能力之認定，應審酌人權保障
    及公共利益之均衡維護，刑事訴訟法第158條之4定有明文。
    本案所引用之非供述證據，並無證據證明係實施刑事訴訟程
    序之公務員違背法定程序所取得，且檢察官、被告及其選任
    辯護人均未表示無證據能力，自應認均具有證據能力。
二、認定犯罪事實所憑證據及理由
　㈠上開犯罪事實，業經被告於警詢、偵訊及本院審理時，均坦
    承不諱，且有如附表二編號1至6、9至16所示之物扣案可佐
    ，並有被告手機內容翻拍照片3張、現場及扣案物品採證照
    片40張、暱稱「日番谷冬獅郎 營」聯絡人資料、對話翻拍
    照片共11張、車輛詳細資料報表、衛生福利部草屯療養院草
    療鑑字第1110300520號、第0000000000號、第0000000000號
    、第0000000000號、第0000000000號鑑驗書各1份在卷可稽
    （第13386號偵卷第37至39、41至57、91、183至188頁、第1
    2761號偵卷第59至65、127至133、137至139、141至151頁）
    ，核屬相符。又扣案如附表二編號1至6、10至15所示毒品（
    重量詳如附表二），各含有如附表二編號1至6、10至15「鑑
    驗結果欄」所示第三級毒品成分，且⒈扣案如附表二編號1至
    5所示毒品咖啡包所含第三級毒品4-甲基甲基卡西酮之純質
    淨重合計6.4894公克，如附表二編號6所示第三級毒品愷他
    命純質淨重1.9757公克，上開第三級毒品純質淨重合計8.46
    51公克（計算式：6.4894＋1.9757=8.4651公克），有前揭鑑
    定書附卷可佐（見第12761號偵卷第141至151頁）；⒉扣案如
    附表二編號10至14所示毒品咖啡包所含第三級毒品4-甲基甲
    基卡西酮純質淨重合計4.5579公克，如附表二編號15所示第
    三級毒品愷他命純質淨重3.7366公克，此部分第三級毒品純
    質淨重合計8.2945公克（計算式：4.5579＋3.7366=8.2945公
    克），有前揭鑑定書附卷可佐（見第13386號偵卷第183至18
    8頁），足認被告之自白與上開事證相符，堪以採信。
　㈡按毒品危害防制條例第4條第1項至第4 項所稱之「販賣」，
    其內涵著重在出售，應指銷售之行為。有關販賣毒品罪之著
    手，仍須對外銷售，始為販賣行為之具體實現。此之對外銷
    售，自買賣毒品之二面關係以觀，固須藉由通訊設備或親洽
    面談與買方聯繫交易，方能供買方看貨或與之議價，以實現
    對特定或可得特定之買方銷售；至於對不特定人或特定多數
    人行銷，進行宣傳、廣告，以招攬買主之情形（例如在網路
    上或通訊軟體「LINE」群組，發布銷售毒品之訊息以求售）
    ，依一般社會通念，其惡性已對於販賣毒品罪所要保護整體
    國民身心健康之法益，形成直接危險，依據主客觀混合說所
    採著手時點之判斷標準，得認開始實行足以與販賣毒品罪構
    成要件之實現具有必要關聯性之行為，已達著手販賣階段。
    倘若行為人原已有販賣毒品之故意，司法警察或運用之線民
    僅係提供或利用機會，佯與之為買賣毒品行為，使其暴露犯
    罪事證，待其前往交易，予以逮捕、偵辦，此即學理上所稱
    之「誘捕偵查」（即俗稱「釣魚偵查」），仍屬合法取證，
    於此情形，因司法警察或線民並無買受毒品之意，不能真正
    完成買賣行為，而不能認行為人之行為成立販賣毒品既遂罪
    ，惟其既親往交易，以實現對特定之買方銷售，應認其已有
    對外銷售之行為，已然著手販賣毒品，即該當販賣毒品未遂
    罪（最高法院111年度台上字第3739號判決意旨參照）。查
    被告於警詢、本院審理時供稱：暱稱「日番谷冬獅郎 營」
    發布廣告中，「優質小姐1/2700、2/5000」係指愷他命1公
    克2700元、2公克5000元，「活力飲」、「益生菌」、「PP
    菲利浦」、「卡地亞」、「迷彩發」、「愛馬仕」均係指毒
    品咖啡包。其依暱稱「修車大哥」指示販賣毒品咖啡包及愷
    他命等語（見第13386號偵卷第17頁、本院第1383號卷第159
    頁），足認暱稱「日番谷冬獅郎 營」於犯罪事實欄㈡以通
    訊軟體微信傳送之文字內容，乃係暗示販賣第三級毒品愷他
    命或販賣混合同一級別第三級毒品成分毒品咖啡包之廣告訊
    息，揆諸上開說明，暱稱「日番谷冬獅郎 營」已著手販賣
    第三級毒品愷他命、販賣混合同一級別第三級毒品即毒品咖
    啡包。無購毒真意之員警佯裝為購毒者，與暱稱「日番谷冬
    獅郎 營」聯繫約定交易毒品事宜後，被告乃依暱稱「修車
    大哥」指示將如附表二編號10所示混合同一級別第三級毒品
    成分之毒品咖啡包外送至上址地點進行毒品交易。嗣被告依
    指示攜帶前述毒品咖啡包抵達上址與無購毒真意之員警交易
    毒品後，旋即為警逮捕，並扣得如附表二編號9至17所示之
    物，足徵被告、暱稱「日番谷冬獅郎 營」、「修車大哥」
    、「張家隆」原即有共同意圖營利而販賣毒品之犯意聯絡，
    並推由被告前往約定地點交易毒品，惟佯裝為購毒者之員警
    並無購買毒品真意，且被告當場即為警逮捕，而事實上無法
    真正完成此次第三級毒品而混合同一級別毒品之買賣，應屬
    販賣第三級毒品及第三級毒品而混合同一級別毒品未遂無疑
    。
　㈢被告於本院審理時供稱：其為圖賺取外送毒品之報酬而為如
    犯罪事實欄㈡所示犯行等語（見本院第1383號卷第87、159
    頁）；復衡以販賣毒品罪於我國查緝甚嚴且罪刑甚重，倘其
    中並無任何利益、好處可圖，被告應不至於甘冒為警查緝風
    險而無償將毒品給予他人，足見被告主觀上確有營利意圖，
    應可認定。
　㈣綜上，本案事證明確，被告犯行均堪以認定，各應依法論科
    。 
三、論罪科刑部分
  ㈠查愷他命、4-甲基甲基卡西酮、甲基-N,N-二甲基卡西酮為毒
    品危害防制條例第2條第2項第3款所定之第三級毒品，依法
    不得販賣、持有純質淨重5公克以上。核被告就犯罪事實欄
    ㈠所為，係犯毒品危害防制條例第11條第5項之持有第三級毒
    品純質淨重5公克以上之罪；另就犯罪事實欄㈡所為，係犯
    毒品危害防制條例第9條第3項、第4條第6項、第3項之販賣
    第三級毒品而混合同一級別毒品未遂罪、毒品危害防制條例
    第4條第6項、第3項之販賣第三級毒品未遂罪。其販賣而持
    有第三級毒品純質淨重5公克以上之低度行為，為其販賣之
    高度行為所吸收，不另論罪。
  ㈡被告與暱稱「日番谷冬獅郎 營」、「修車大哥」、「張家隆
    」間，就犯罪事實欄㈡所示犯行部分，有犯意聯絡及行為分
    擔，為共同正犯。
  ㈢被告就犯罪事實欄㈡部分，係以一著手販賣行為同時觸犯上
    開2罪名，為想像競合犯，應依刑法第55條之規定從一重之
    販賣第三級毒品而混合同一級別毒品未遂罪論處。
  ㈣被告所犯上開各罪，在時間差距上可以分開，且犯意各別，
    行為互異，在刑法評價上各具獨立性，應分論併罰。
  ㈤起訴書就犯罪事實欄㈡部分，固未敘及被告所為亦構成販賣
    第三級毒品未遂罪，惟本院審理結果，認被告除犯販賣第三
    級毒品而混合同一級別毒品未遂罪外，亦同時犯販賣第三級
    毒品未遂罪，且上開各罪具有想像競合犯之裁判上一罪關係
    ，自為起訴效力所及，並經本院審理時當庭告知被告此部分
    犯罪事實及罪名（見本院第1383號卷第148頁），本院自應
    併予審判。
  ㈥刑之加重減輕
　  ⒈被告販賣第三級毒品而混合二種以上之同一級別毒品未遂
      罪，應依毒品危害防制條例第9條第3項之規定，除適用其
      中最高級別即販賣第三級毒品之法定刑外，並加重其刑。
　  ⒉按犯毒品危害防制條例第4條至第8條之罪於偵查及歷次審
      判中均自白者，減輕其刑，毒品危害防制條例第17條第2
      項定有明文；其立法意旨在於獎勵犯罪人之悛悔，同時使
      偵查或審判機關易於發現真實，以利查緝，俾收防制毒品
      危害之效。就販賣第三級毒品而混合二種以上之同一級別
      毒品罪，其本質上亦為販賣毒品罪，自有毒品危害防制條
      例第17條第2項之適用。被告於偵查及本院審判中就犯罪
      事實欄㈡所示犯行均自白不諱，已如前述，自適用毒品危
      害防制條例第17條第2項規定減輕其刑。
　  ⒊被告與暱稱「日番谷冬獅郎 營」、「修車大哥」、「張家
      隆」間，推由暱稱「日番谷冬獅郎 營」對不特定人散布
      販賣上開第三級毒品、混合同一級別第三級毒品廣告行為
      時，即已著手於販賣毒品行為之實行，惟因佯裝為購毒者
      之員警自始即無購買毒品真意而未遂，且其所生危害既較
      既遂犯輕，爰依刑法第25條第2項之規定，按既遂犯之刑
      度減輕其刑。並應先加重後遞減輕其刑。
　㈦按毒品危害防制條例第17條第1 項所謂「供出毒品來源，因
    而查獲其他正犯或共犯者，減輕或免除其刑」，係指具體提
    供毒品來源之資訊，使具有調查或偵查犯罪職權之公務員知
    悉而對之發動調查或偵查，並據以破獲毒品來源之人及其犯
    行而言。而其中所謂「查獲」，除指查獲該其他正犯或共犯
    外，並兼及被告所指其毒品來源之事（最高法院110年度台
    上字第2936號判決意旨參照）。本案並未因被告供述而查獲
    其如犯罪事實欄㈠所示持有第三級毒品純質淨重5公克以上
    之來源即綽號「阿偉」或如犯罪事實欄㈡所示販賣第三級毒
    品、混合同一級別第三級毒品來源即暱稱「日番谷冬獅郎 
    營」、「修車大哥」、「張家隆」等情，有臺灣臺中地方檢
    察署111年9月7日中檢永道111偵12761字第1119098843號函
    、111年9月12日中檢永敏111偵13386字第1119100986號函、
    臺中市政府警察局刑事警察大隊111年9月4日中市警刑字第1
    110036198號函檢送員警職務報告、臺中市政府警察局第二
    分局111年9月14日中市警二分偵字第1110042644號函檢送員
    警職務報告各1份、本院公務電話紀錄2份附卷可參（本院第
    1383號卷第47、51至55、119頁、本院第1654號卷第35、55
    至57、89頁），揆諸上開說明，自無從依毒品危害防制條例
    第17條第1項規定減輕或免除其刑。
　㈧辯護人為被告辯以：被告本案販賣或持有毒品數量非鉅，且
    自始至終均坦承犯行，並請考量被告年紀尚輕、家境困苦等
    情，依刑法第59條規定減輕其刑等語。經查：
　　⒈按刑法第59條規定之酌量減輕其刑，必須犯罪另有特殊之
      原因與環境，在客觀上足以引起一般同情，認為即使予以
      宣告法定最低度刑，猶嫌過重者，始有其適用。此所謂法
      定最低度刑，固包括法定最低本刑；惟遇有其他法定減輕
      之事由者，則應係指適用其他法定減輕事由減輕其刑後之
      最低度刑而言。倘被告別有法定減輕事由者，應先適用法
      定減輕事由減輕其刑後，猶認其犯罪之情狀顯可憫恕，即
      使科以該減輕後之最低度刑仍嫌過重者，始得適用刑法第
      59條規定酌量減輕其刑（最高法院100 年度台上字第744 
      號判決意旨參照）。
　　⒉查毒品之危害，除戕害施用者之身心健康外，復因毒品施
      用者為取得購買毒品所需之金錢，亦衍生家庭、社會治安
      問題。查被告前因販賣第三級毒品未遂案件，經本院110
      年度訴字第1219號判決判處有期徒刑1年10月，緩刑4年，
      並於110年11月15日確定等情，有臺灣高等法院被告前案
      紀錄表1份附卷可參（見本院第1383號卷第17頁），竟於
      上開緩刑期間內，再犯犯罪事實欄㈠所示持有第三級毒品
      而純質淨重5公克以上之罪，且於該案甫為警查獲後，更
      犯犯罪事實欄㈡所示販賣第三級毒品而混合二種以上之毒
      品未遂罪，足見其目無法紀，不顧毒品對於自身、他人身
      心健康及社會之危害，法治觀念薄弱。又審酌被告於犯罪
      事實欄㈠㈡持有毒品咖啡包之包數非少，且就販賣毒品部
      分，係由暱稱「日番谷冬獅郎 營」透過使用者數量甚多
      之通訊軟體微信散布暗示販賣毒品廣告，被告則依暱稱「
      修車大哥」之指示駕車外送毒品，可接觸之客源更多，加
      速毒品廣泛流竄，惡性匪淺。並考量持有第三級毒品純質
      淨重5公克以上之刑度為「2年以下有期徒刑，得併科新臺
      幣20萬元以下罰金」；另販賣第三級毒品而混合二種以上
      毒品罪經加重其刑後之最輕法定本刑為7年1月以上有期徒
      刑，被告就犯罪事實欄㈡所為再依毒品危害防制條例第17
      條第2項、刑法第25條第2項遞減輕其刑後，實難認有何情
      輕法重之處，客觀上亦未足引起一般同情，洵無適用刑法
      第59條規定酌減其刑之餘地。被告之辯護人前揭所辯，並
      不足採。
　㈨爰以行為人之責任為基礎，審酌被告⒈明知國家禁止人民非法
    持有第三級毒品純質淨重達法定數量以上，且長期濫用第三
    級毒品愷他命、4-甲基甲基卡西酮、甲基-N,N-二甲基卡西
    酮將戕害個人身心健康，並危害社會治安，竟為圖供己施用
    ，持有如上開數量之第三級毒品，犯罪所生危害程度非輕；
    ⒉為圖賺取金錢，明知上開毒品為毒品危害防制條例所列管
    之第三級毒品，不得非法販賣，且第三級毒品對於他人身心
    健康、社會秩序之危害至深且鉅，施用毒品者容易上癮而戒
    除不易，仍無視於國家杜絕毒品之禁令，與暱稱「日番谷冬
    獅郎 營」、「修車大哥」、「張家隆」分工合作，由暱稱
    「日番谷冬獅郎 營」使用傳播方式無遠弗屆之通訊軟體微
    信散布販賣毒品廣告、與購毒者接洽交易事宜，被告擔任向
    暱稱「張家隆」拿取毒品、依暱稱「修車大哥」指示外送毒
    品之販毒小蜜蜂，共同著手販賣第三級毒品愷他命、第三級
    毒品而混合同一級別毒品之毒品咖啡包欲牟利，加速毒品擴
    散，肇生他人施用毒品之來源，戕害國民身心健康，且有孳
    生其他犯罪之可能，所為實不足取。另考量被告著手販賣之
    毒品數量、價格、共同販賣毒品參與程度及角色，兼衡被告
    坦承犯行之犯後態度、犯罪手段、智識程度及生活狀況（詳
    如本院第1383號卷第161頁所示）等一切情狀，分別量處如
    主文所示之刑，並就得易科罰金部分諭知易科罰金之折算標
    準。
四、沒收部分
　㈠扣案如附表二編號1至5、10至14所示毒品咖啡包，送驗抽檢
    後，驗得含各該編號「鑑驗結果欄」所示第三級毒品成分，
    扣案如附表二編號6、15所示晶體，送驗抽檢後，各驗得第
    三級毒品愷他命成分，已如前述。扣案如附表二編號1至6所
    示毒品，為被告於犯罪事實欄㈠犯持有第三級毒品純質淨重
    5公克以上之罪所持有之毒品；如附表二編號10所示毒品咖
    啡包，係供被告與佯裝為購毒者之員警交易之毒品，附表二
    編號11至15所示毒品，則為被告於犯罪事實欄㈡販賣毒品未
    遂所剩餘，業經被告於本院審理時供述明確（見本院第1383
    號卷第87、88、155至156頁）。是以，扣案如附表二編號1
    至6、10至15所示第三級毒品，均屬違禁物，爰依刑法第38
    條第1項規定，於被告所犯各該罪刑項下宣告沒收。扣案之
    第三級毒品外包裝均難以與毒品完全析離，應一併沒收。至
    鑑驗所耗損之部分既已滅失，無庸再予宣告沒收，附此敘明
    。
　㈡按犯第4條至第9條、第12條、第13條或第14條第1項、第2 項
    之罪者，其供犯罪所用之物，不問屬於犯罪行為人與否，均
    沒收之，毒品危害防制條例第19條第1項定有明文。扣案如
    附表二編號9、16所示行動電話、現金，均為被告所有，並
    分別供其於犯罪事實欄㈡與暱稱「修車大哥」聯繫本案販賣
    毒品事宜、於販賣毒品時找零所用之物乙節，業經被告於本
    院審理時供述在卷（見本院第1383號卷第88、156頁），爰
    依毒品危害防制條例第19條第1項規定，不問屬於犯罪行為
    人與否，均予以宣告沒收。
　㈢另就上開宣告多數沒收，依刑法第40條之2第1項規定，併執
    行之。
　㈣扣案如附表二編號7、8所示手機，雖為被告所有，惟均與本
    案犯行無關，爰不予宣告沒收。
　㈤按毒品危害防制條例第19條第2項規定「犯第4條之罪所使用
    之水、陸、空交通工具，沒收之」，以專供犯第4條之罪所
    使用者為限，且屬於犯罪行為人者，始得沒收。查附表二編
    號17所示自用小客車，並非被告所有，有車輛詳細資料表1
    紙在卷可憑（見第13386號偵卷第91頁），且被告於本院審
    理時亦否認為其所有等語（見本院第1383號卷第88、156頁
    ），自無從依毒品危害防制條例第19條第2項宣告沒收。
　㈥按倘行為人原即有販賣毒品營利之犯意，而其交易未完成，
    係遭司法警察（官）於調查時，以辦案技巧，備款佯稱有意
    購買毒品，進而查獲者，因該款實係供調查證據所使用之工
    具，顯非行為人因犯罪所得之財物，自不生沒收問題，斯亦
    不待言（最高法院96年度台上字第175號判決意旨參照）。
    是以，就佯裝為購毒者之員警交予被告之購毒現金部分，該
    款項係供調查證據使用之工具，並非販毒之對價，揆諸上開
    說明，自不得宣告沒收。
據上論斷，應依刑事訴訟法第299條第1項前段，毒品危害防制條
例第4條第6項、第3項、第9條第3項、第11條第5項、第17條第2
項、第19條第1項，刑法第11條、第28條、第55條、第25條第2項
、第41條第1項前段、第38條第1項、第40條之2第1項，判決如主
文。
本案經檢察官王靖夫、陳祥薇各提起公訴，檢察官甲○○到庭執行
職務。
中　　華　　民　　國　　111 　年　　11　　月　　8 　　日
                  刑事第四庭  審判長法  官 唐中興 
　　　　　　　　　　　　　　　　　　法  官 李宜娟
　　　　　　　　　　　　　　　　　　法  官 李怡真
以上正本證明與原本無異。
如不服本判決應於收受送達後20日內向本院提出上訴書狀，並應
敘述具體理由；其未敘述上訴之理由者，應於上訴期間屆滿後20
日內向本院補提理由書（均須按他造當事人之人數附繕本）「切
勿逕送上級法院」。
                                         書記官  林怡君
中　　華　　民　　國　　111 　年　　11　　月　　9 　　日
附錄本案論罪科刑法條全文：
毒品危害防制條例第9條
成年人對未成年人販賣毒品或犯前三條之罪者，依各該條項規定
加重其刑至二分之一。
明知為懷胎婦女而對之販賣毒品或犯前三條之罪者，亦同。
犯前五條之罪而混合二種以上之毒品者，適用其中最高級別毒品
之法定刑，並加重其刑至二分之一。

毒品危害防制條例第4條
製造、運輸、販賣第一級毒品者，處死刑或無期徒刑；處無期徒
刑者，得併科新臺幣3千萬元以下罰金。
製造、運輸、販賣第二級毒品者，處無期徒刑或10年以上有期徒
刑，得併科新臺幣1千5百萬元以下罰金。
製造、運輸、販賣第三級毒品者，處7年以上有期徒刑，得併科
新臺幣1千萬元以下罰金。
製造、運輸、販賣第四級毒品者，處5年以上12年以下有期徒刑
，得併科新臺幣5百萬元以下罰金。
製造、運輸、販賣專供製造或施用毒品之器具者，處1年以上7年
以下有期徒刑，得併科新臺幣1百50萬元以下罰金。
前五項之未遂犯罰之。

毒品危害防制條例第11條
持有第一級毒品者，處3年以下有期徒刑、拘役或新臺幣30萬元
以下罰金。
持有第二級毒品者，處2年以下有期徒刑、拘役或新臺幣20萬元
以下罰金。
持有第一級毒品純質淨重十公克以上者，處1年以上7年以下有期
徒刑，得併科新臺幣1百萬元以下罰金。
持有第二級毒品純質淨重二十公克以上者，處6月以上5年以下有
期徒刑，得併科新臺幣70萬元以下罰金。
持有第三級毒品純質淨重五公克以上者，處2年以下有期徒刑，
得併科新臺幣20萬元以下罰金。
持有第四級毒品純質淨重五公克以上者，處1年以下有期徒刑，
得併科新臺幣10萬元以下罰金。
持有專供製造或施用第一級、第二級毒品之器具者，處1年以下
有期徒刑、拘役或新臺幣10萬元以下罰金。

附表一：
編號 犯罪事實 主文 備註 1 犯罪事實欄㈠所示 乙○○犯持有第三級毒品純質淨重五公克以上罪，處有期徒刑陸月，如易科罰金，以新臺幣壹仟元折算壹日。扣案如附表二編號1至6所示之物均沒收。 即111年度偵字第12761號 2 犯罪事實欄㈡所示 乙○○共同犯販賣第三級毒品而混合二種以上之毒品未遂罪，處有期徒刑貳年陸月。扣案如附表二編號9至16所示之物均沒收。 即111年度偵字第13386號、第20221號 

附表二：
編號 扣案物品名稱 鑑驗結果 備註 1 毒品咖啡包「Coutier」包裝10包 ⒈鑑驗結果：第三級毒品4-甲基甲基卡西酮、甲基-N,N-二甲基卡西酮 ⒉驗前淨重：24.7182公克 ⒊驗餘淨重：23.8807公克 ⒋第三級毒品4-甲基甲基卡西酮純度8.7%，純質淨重2.1505公克 ⒈參見衛生福利部草屯療養院草療鑑字第0000000000號、第0000000000號鑑驗書。 ⒉第三級毒品4-甲基甲基卡西酮總純質淨重6.4894公克；第三級毒品愷他命總純質淨重1.9757公克。 ⒊為被告於犯罪事實欄㈠持有之第三級毒品，均應予沒收。 2 毒品咖啡包「精氣神瑪卡」包裝6包 ⒈鑑驗結果：第三級毒品4-甲基甲基卡西酮、甲基-N,N-二甲基卡西酮 ⒉驗前淨重：12.3311公克 ⒊驗餘淨重：11.5039公克 ⒋第三級毒品4-甲基甲基卡西酮純度6.1%，純質淨重0.7522公克  3 毒品咖啡包「青發」包裝18包 ⒈鑑驗結果：第三級毒品4-甲基甲基卡西酮、甲基-N,N-二甲基卡西酮、第四級毒品硝西泮 ⒉驗前淨重：44.0246公克 ⒊驗餘淨重：43.1453公克 ⒋第三級毒品4-甲基甲基卡西酮純度6.6%，純質淨重2.9056公克  4 毒品咖啡包「猩猩」包裝4包 ⒈鑑驗結果：第三級毒品4-甲基甲基卡西酮、甲基-N,N-二甲基卡西酮 ⒉驗前淨重：10.1708公克 ⒊驗餘淨重：9.2818公克 ⒋第三級毒品4-甲基甲基卡西酮純度4.5%，純質淨重0.4577公克  5 毒品咖啡包「益生飲」包裝2包 ⒈鑑驗結果：第三級毒品4-甲基甲基卡西酮、甲基-N,N-二甲基卡西酮 ⒉驗前淨重：4.8558公克 ⒊驗餘淨重：4.0627公克 ⒋第三級毒品4-甲基甲基卡西酮純度4.6%，純質淨重0.2234公克  6 晶體3包 ⒈鑑驗結果：第三級毒品愷他命 ⒉驗前淨重：3.1764公克 ⒊驗餘淨重：3.0579公克 ⒋第三級毒品愷他命純度62.2%，純質淨重1.9757公克  7 蘋果廠牌IPhone 行動電話1支（紅色；含門號0000000000號晶片卡） 無 為被告所有，然與本案無關，均不予宣告沒收。 8 蘋果廠牌IPhone 行動電話1支（金色；含門號0000000000號晶片卡） 無  9 蘋果廠牌IPhone 8PLUS行動電話1支（IMEI：000000000000000） 無 為被告所有供其於犯罪事實欄㈡與暱稱「修車大哥」聯繫使用，應予沒收。 10 毒品咖啡包「益生飲」包裝6包（現場交易查扣） ⒈鑑驗結果：第三級毒品4-甲基甲基卡西酮、甲基-N,N-二甲基卡西酮 ⒉驗前淨重：27.8838公克 ⒊驗餘淨重：26.1644公克 ⒋第三級毒品4-甲基甲基卡西酮純度6.3%，純質淨重1.7567公克 ⒈參見衛生福利部草屯療養院草療鑑字第1110300520號、第0000000000號、第0000000000鑑驗書。 ⒉第三級毒品愷他命總純質淨重3.7366公克；第三級毒品4-甲基甲基卡西酮總純質淨重4.5579公克。 ⒊編號10為供與無購毒真意、喬裝為購毒者之員警交易之毒品，應予宣告沒收。 ⒋編號11至15為犯罪事實欄㈡所示販賣未遂犯行所剩餘之毒品，應予宣告沒收。 11 毒品咖啡包「益生飲」包裝5包（車內查扣）   12 毒品咖啡包「精氣神瑪卡」包裝5包 ⒈鑑驗結果：第三級毒品4-甲基甲基卡西酮、甲基-N,N-二甲基卡西酮 ⒉驗前淨重：14.7660公克 ⒊驗餘淨重：14.2585公克 ⒋第三級毒品4-甲基甲基卡西酮純度7%，純質淨重1.0336公克  13 毒品咖啡包「PHILIPP PLEIN」包裝7包 ⒈鑑驗結果：第三級毒品4-甲基甲基卡西酮、甲基-N,N-二甲基卡西酮 ⒉驗前淨重：18.9154公克 ⒊驗餘淨重：17.872公克 ⒋第三級毒品4-甲基甲基卡西酮純度4.8%，純質淨0.9079重公克  14 毒品咖啡包「Cartier」包裝5包 ⒈鑑驗結果：第三級毒品4-甲基甲基卡西酮、甲基-N,N-二甲基卡西酮 ⒉驗前淨重：12.4591公克 ⒊驗餘淨重：11.9942公克 ⒋第三級毒品4-甲基甲基卡西酮純度6.9%，純質淨重0.8597公克  15 晶體4包 ⒈鑑驗結果：第三級毒品愷他命 ⒉驗前淨重：4.9360公克 ⒊驗餘淨重：4.552公克 ⒋第三級毒品愷他命純度75.7%，純質淨重3.7366公克  16 現金新臺幣15,800元 無 供被告於犯罪事實欄㈡犯行所用，應予沒收。 17 車牌號碼000-0000號自用小客車 無 ⒈非被告所有，不予宣告沒收。 ⒉已發還。